# 请教陈版，股份支付的分摊问题

提问人：CPA 小白 NN 时间：2023-10-17 13:49:23
公司给部分核心员工实行股权激励，约定授予日至上市日离职的，按原价回购，上市日后 3 年内离职的，按离职前特定交易日内股票均价50%回购。请问该股份支付应如何处理？具体而言公允价值如何确定？等待期如何分摊？公司对员工的激励应全部计入管理费用还是可以按收益对象分别计入销售及研发费用呢？个人理解：
1.公司股份支付的公允价值参照最近一期外部投资者入股价格，扣除员工支付成本确定。
分摊：根据条款，上市时员工可以获取相关利益的50%，因此有50%的股份支付费用应该在授予日至上市日分摊。
剩余50%的股份支付费用自授予日至上市后三年分摊。
困惑：此种方式处理将该同一笔股份支付拆分成两笔不同锁定期的股份支付，该处理是否合适？
2.公司股份支付的公允价值参照最近一期外部投资者入股价格，扣除员工支付成本，同时将上市后的特殊回购价格纳入考虑，调整该公允价值（但是如何调整尚未想明白，大概方向是增加该股份支付的公允价值）。
分摊：根据条款，按照授予日至上市后三年平均分摊。
困惑：此种方式还原股份支付的实质，就是一笔股份支付，只是因回购价格的特殊性调整公允价值，但感觉与发行类 5 号中回购价格公允时不作为等待期的处理有点矛盾，因为上市后确实可以获取50%的利益。

回答人：chenyiwei
1 、该做法是合理的，即相当于一次授予、分期行权的两项股份支付。要注意第二次股份支付的费用需从现在的授予日就开始摊销。不能“按照授予日至上市后三年平均分摊”。
2 、股份支付的公允价值基准仍然是“参照最近一期外部投资者入股价格，扣除员工支付成本”，基于简化考虑，可以认为第一期和第二期两次股份支付的费用总额各占50%，第一期的50%部分自授予日起至预计上市日期间摊销；
第二期的剩余50%部分在授予日至预计上市日后满 3 年的期限内摊销。

提问人：CPA 小白 NN 时间：2023-10-19 10:20:16
感谢陈版，还想请教一下，公司对员工的激励应全部计入管理费用还是可以按收益对象分别计入销售及研发费用呢？该部分如果可以计入研发费用，是不能在高企认定的费用中核算吧（因为国科火中规定的员工费用只有员工的直接费用）

回答人：chenyiwei
目前会计上可以接受按收益对象分别计入销售及研发费用。但能否作为高新认定中的研发费用，以及能否加计扣除，仍不确定。